臺灣板橋地方法院刑事判決　　　　　　 94年度簡上字第544號
上　訴　人　乙○○
即　被　告
上列上訴人因傷害案件，不服本院94年度簡字第2406號中華民國
94年8 月25日第一審判決（聲請案號：94年度偵字第7180號），
提起上訴，本院管轄之第二審合議庭判決如下：
    主  文
上訴駁回。
乙○○緩刑貳年。
    事實及理由
一、本案經本院審理結果，認第一審以上訴人即被告乙○○所為
    係犯刑法第二百七十七條第一項之傷害罪，判處拘役二十日
    ，如易科罰金，以三百元折算一日，其認事用法均無違誤，
    量刑亦屬妥適，應予維持，並引用如附件所示第一審刑事簡
    易判決書記載之事實、證據及理由。
二、被告即上訴人乙○○上訴意旨以：判決說我有傷害犯意，我
    們不是單獨只以說話態度發生衝突，原告甲○○當天來找我
    ，他按二次門鈴，我在窗口看到他，而且覺得他來意不善，
    他叫我出去跟他談，我跟他接近，聞到他身上有酒味，我說
    下次再談，但是原告甲○○拒絕，他質問我三件事，說我說
    他講話太大聲、對她小孩咆哮，而且我為什麼要到警局報案
    ，他被報警三次，我只是報警一次，他開始質問我這些事情
    ，我認為我報警是合法有正當理由，至於我為什麼對她小孩
    咆哮，是因為清晨他小孩都會大聲的喊狗，我認為原告不是
    很好相處，但是我也願意試試看，但是當天他一直要跟我談
    ，而且還請他表妹黃小姐一起來，我看到他喝酒不想談，而
    且談的過程他來意不善，因為他兩隻手一直插在後面，我不
    知道他是否有攜帶刀械，我說你手上放什麼東西，我們講的
    過程很接近，想要撥他的手，造成推擠，然後造成扭打，我
    沒有傷害的犯意，我是基於保護自己的權利，因為我不曉得
    他是否手上有放刀械等語。
三、經查：被告於警訊中及偵查中均迭次陳稱有以徒手毆打及以
    腳踹告訴人丙○○及甲○○，並於筆錄上親筆簽名，有警訊
    及偵查訊問筆錄各乙份在卷可按，核與告訴人丙○○及甲○
    ○於警詢及偵審中所訴之情節相符，且有行政院衛生署台北
    醫院九十四年一月二十六日診斷證明書影本二紙附卷可稽；
    至被告於審理時辯稱係因懷疑告訴人甲○○手中持有刀械，
    想要撥他的手，造成扭打云云，然告訴人甲○○自始並無持
    有刀械，亦無任何對被告之攻擊行為，被告辯稱基於保護自
    己權利云云顯屬無據，縱使告訴人平日因經常爭吵而妨害鄰
    居之安寧，亦無礙被告傷害罪之成立，是被告此部分所辯即
    非可採。據此，本件原審予以論罪科刑，其認事用法既無違
    誤，量刑亦屬妥適，上訴人即被告乙○○之上訴即為無理由
    ，應駁回其上訴。惟查上訴人即被告乙○○前未曾受有期徒
    刑以上刑之宣告，有臺灣高等法院被告全國前案紀錄表乙份
    附卷可稽，其因一時失慮，偶罹刑典，犯後已深表悔悟，並
    與被害人達成和解，當庭給付告訴人新台幣六萬元支票一紙
    ，被告經此偵審程序及刑之宣告等教訓後，當知所警惕，信
    無再犯之虞，本院因認其所宣告之刑，以暫不執行為適當，
    爰併予宣告緩刑二年，以啟自新。
據上論斷，應依刑事訴訟第四百五十五條之一第一項、第三項、
第三百六十八條、第三百七十三條，刑法第七十四條第一款，判
決如主文。
本案經檢察官陳鴻濤到庭執行職務。
中　　華　　民　　國　　94　　年　　11　　月　　17　　日
                  刑事第七庭    審判長法　官    胡堅勤
                                      法　官    李君豪
                                      法　官    王瑜玲
上列正本證明與原本無異。
不得上訴。
                                      書記官    吳詩琳
中　　華　　民　　國　　94　　年　　11　　月　　17　　日
